【裁判字號】    95,台上,728
【裁判日期】    950414
【裁判案由】    所有權移轉登記等
【裁判全文】
最高法院民事裁定              九十五年度台上字第七二八號
    上  訴  人  甲  ○
                        1號2.
    訴訟代理人  林吉雄律師
    被 上訴 人  乙○○
                        巷19.
上列當事人間請求所有權移轉登記等事件，上訴人對於中華民國
九十四年十二月十九日台灣高等法院再審判決（九十四年度重再
字第三一號），提起上訴，本院裁定如下：
    主  文
上訴駁回。
第三審訴訟費用由上訴人負擔。
    理  由
按上訴第三審法院，非以原判決違背法令為理由，不得為之。又
提起上訴，上訴狀內應記載上訴理由，其以民事訴訟法第四百六
十九條所定事由提起第三審上訴者，應於上訴狀內表明：原判決
所違背之法令及其具體內容、暨依訴訟資料合於該違背法令之具
體事實。其依同法第四百六十九條之一規定提起上訴者，並應具
體敘述為從事法之續造、確保裁判之一致性或其他所涉及之法律
見解具有原則上重要性之理由。同法第四百六十七條、第四百七
十條第二項分別定有明文。而依同法第四百六十八條規定，判決
不適用法規或適用不當者，為違背法令；依同法第四百六十九條
規定，判決有該條所列各款情形之一者，為當然違背法令。是當
事人提起第三審上訴，如合併以同法第四百六十九條及第四百六
十九條之一之事由為上訴理由時，其上訴狀或理由書應表明該判
決所違背之法令條項，或有關判例、解釋字號，或成文法以外之
習慣或法理等及其具體內容，暨係依何訴訟資料合於該違背法令
之具體事實，並具體敘述為從事法之續造、確保裁判之一致性或
其他所涉及之法律見解具有原則上重要性之理由。如未依上述方
法表明，或其所表明者與上開法條規定不合時，即難認為已合法
表明上訴理由，其上訴自非合法。本件上訴人對於原判決提起第
三審上訴，雖以該判決違背法令為由，惟核其上訴理由狀所載內
容，係就原審取捨證據及認定事實之職權行使所論斷：上訴人雖
主張前訴訟程序第二審確定判決（下稱原確定判決）有民事訴訟
法第四百九十六條第一項第二款、第十三款再審事由，對於原確
定判決提起再審之訴。惟原確定判決理由係認上訴人之第二審上
訴及被上訴人之附帶上訴均無理由，而於判決主文諭示上訴及附
帶上訴均駁回，原確定判決自無判決理由與主文顯有矛盾之情事
。又系爭買賣契約書係被上訴人於前訴訟程序第一審起訴時即已
提出，附於卷內，並已經前訴訟程序事實審法院予以斟酌，此與
在前訴訟程序不知有該證物，現始知之，或雖知有此證物而不能
使用，現始得使用之情形，並不相同，原確定判決自無當事人發
現未經斟酌之證物或得使用該證物之再審事由。上訴人依民事訴
訟法第四百九十六條第一項第二款、第十三款規定，對原確定判
決提起再審之訴，顯無再審理由等情，指摘其為不當，並就原審
已論斷者，泛言謂為判決不備理由，而非表明該判決所違背之法
令及其具體內容，暨依訴訟資料合於該違背法令之具體事實，難
認其已合法表明上訴理由。依首揭說明，應認其上訴為不合法。
據上論結，本件上訴為不合法。依民事訴訟法第四百八十一條、
第四百四十四條第一項、第九十五條、第七十八條，裁定如主文
。
中    華    民    國  九十五  年    四    月   十四   日
                      最高法院民事第三庭
                          審判長法官  吳  正  一
                                法官  劉  福  聲
                                法官  黃  義  豐
                                法官  簡  清  忠
                                法官  王  仁  貴
      本件正本證明與原本無異
                                      書  記  官
中    華    民    國  九十五  年    四    月  二十四  日
                                                Ａ


司法院資訊處製作；財團法人民間司法改革基金會備份。
